臺灣高等法院刑事判決　　　　　　　 94年度交上訴字第137號
上　訴　人　臺灣板橋地方法院檢察署檢察官
上　訴　人
即　被　告　甲○○
　　　　　　　　　　樓
上列上訴人，因被告過失致死案件，不服臺灣板橋地方法院94年
度交訴字第76號，中華民國94年8月17日第一審判決（起訴案號
：臺灣板橋地方法院檢察署94年度偵字第9490號），提起上訴，
本院判決如下：
    主  文
上訴駁回。
    事實及理由
一、本案經本院審理結果，第一審認被告甲○○犯刑法第276條
    第2項之業務過失致人於死罪，判處有期徒刑壹年，認事用
    法及量刑均無不當，應予維持，並引用第一審判決書記載之
    事實、證據及理由。
二、被告上訴意旨：被告是為了閃避其他車輛，避免碰撞才發生
    本案，有心與被害人家屬和解，但是他們要求太高，被告經
    濟也不好，無法達成和解，當初確係拜託路人報案，被告是
    自首，請求輕判云云。檢察官上訴意旨略以：全案係路人報
    案後，警方才循線查獲被告，核與自首之要件有間，而被告
    迄未與告訴人洽談和解，原判決量刑一年，實屬過輕等語。
三、查被告所供為閃避他車，始發生車禍，惟其陳稱當時車禍發
    生時並無目擊證人，其所供是否真實已有可疑，被告駕車自
    有注意車前狀況之義務，其於偵查中供稱被害人一再要求開
    快一點，其以車速約五、六十公里前進（偵查卷第72頁反面
    ），依卷附道路交道事故調查報告表(一)所載，車禍路段時速
    為50公里，被告顯有超速駕車情事，其對車禍之自有過失，
    其辯稱係緊急避難云云，自無可採。查本件係路人報案，被
    告於警訊及偵審中始終供稱係其委託路人報案，而依卷附土
    城分局道路交通事故肇事人自首情形紀錄表（偵查卷第13頁
    ）所載，報案人未報明肇事人姓名，處理人員前往現場處理
    時，肇事人在場，並當場承認為肇事人，顯見警方接獲報案
    ，僅知現場有車禍發生，但不知肇事人，被告於警方詢問時
    ，當時承認其為肇事人，自符合自首之規定。原審依自首規
    定，並審酌未能達成和解等一切情狀，量處有期徒刑壹年，
    尚無偏輕情事，被告及檢察官之上訴，經核均無理由，應該
    駁回。
四、據上論斷，應依刑事訴訟法第373條、第368條，判決如主文
    。
本案經檢察官蔡薰慧到庭執行職務。
中　　華　　民　　國　　94　　年　　12　　月　　30　　日
　　　　　　　　　刑事第十五庭審判長法  官  蔡永昌
　　　　　　　　　　　　　　　　　  法　官　張正亞
　　　　　　　　　　　　　　　　　  法　官　陳榮和
以上正本證明與原本無異。
如不服本判決，應於收受送達後十日內向本院提出上訴書狀，其
未敘述上訴之理由者並得於提起上訴後十日內向本院補提理由書
（均須按他造當事人之人數附繕本）。
                                    書記官　劉麗芬
中　　華　　民　　國　　95　　年　　1 　　月　　2 　　日
附錄：本案論罪科刑法條全文
中華民國刑法第276條第2項
（過失致死罪）
從事業務之人，因業務上之過失犯前項之罪者，處五年以下有期
徒刑或拘役，得併科3000元以下罰金。
